【裁判字號】    98,交聲,703
【裁判日期】    980629
【裁判案由】    交管條例聲異
【裁判全文】
臺灣板橋地方法院交通事件裁定         98年度交聲字第703號
原處分機關  交通部公路總局臺北區監理所
異  議  人
即受處分人  甲○○
上列異議人即受處分人因違反道路交通管理處罰條例案件，對於
交通部公路總局臺北區監理所於98年3 月24日所為之北監自裁字
裁40-Z00000000號處分，聲明異議，本院裁定如下：
    主  文
異議駁回。
    理  由
一、原處分意旨略以：本件受處分人即異議人於民國98年2 月10
    日16時10分許，駕駛車號9F-1198 號自用小客車，行經國道
    三號南下（按舉發單誤載為北向）11.3公里處，因「行速為
    11 0公里，限速90公里，超速20公里」之違規，經內政部警
    政署國道公路警察局執勤員警攔停舉發，嗣異議人於同年12
    月21日向原處分機關提出陳述。原處分機關爰依道路交通管
    理處罰條例第33條第1 項第1 款及第63條第1 項第1 項之規
    定，裁處異議人罰鍰新臺幣（下同）3,500 元，並記違規點
    數1 點。
二、聲明異議意旨略以：伊由九份黃金博物館沿著62號快速道路
    連接北二高一直到警車攔截地點，沿途未見任一限速90公里
    的標誌，高公局標誌未隨著連接道路路段擴張適時增設，而
    國道員警明知該路段無限速牌，在該點守株待超速，既沒有
    限速標誌，而要守法民眾繳罰款，有違社會道理，行車規範
    ，為此提出本件異議云云。
三、按汽車行駛於高速公路，有行車速度超過規定之最高速限或
    低於規定之最低速限行為者，處汽車駕駛人新臺幣三千元以
    上六千元以下罰鍰，道路交通管理處罰條例第33條第1 項第
    1 款定有明文。而汽車駕駛人駕駛汽車違反道路交通管理處
    罰條例第33條第1 項規定者，除應依該條所規定之罰鍰處罰
    外，予記違規點數一點，道路交通管理處罰條例第63條第1
    項第1 款亦定有明文。
四、經查：本件異議人就其於前揭時、地駕駛車號為9F-1198 號
    之自用小客車有超速行駛之客觀事實，此為異議人所不爭執
    ，並有內政部警政署國道公路警察局舉發違反道路交通事件
    通知單、交通部公路總局臺北區○○○○○道路交通管理事
    件裁決書等影本各1 件在卷可稽。本件異議人雖猶以前詞置
    辯，惟依卷附交通部公路總局臺北區監理所交通違規案件陳
    述書所載，異議人當日由九份開車行經62號快速道路轉往北
    二高而為警攔停，就異議人所述之行車路線而論，並參酌舉
    發單位於98年6 月11日提供本院之限速標誌拍攝相片所示，
    於台62線瑪東系統交流路銜接國道3 號公路南下3.6 公里處
    ，確設有最低限速60公里、最高限速90公里之限速標誌，異
    議人謂伊沿途未見任一限速90公里的標誌云云，顯屬誤解。
五、綜上所述，本件異議人確有於上開時間，駕駛車牌號碼為9F
    -1198 號自用小客車行經最高速限為時速90公里之國道三號
    高速公路南下11.3公里處時，其行車速度為時速110 公里，
    有超速之違規事實既可認定，則原處分機關據以援引前揭規
    定，並參酌違反道路交通管理事件統一裁罰基準表之規定，
    裁處異議人罰鍰新臺幣3,500 元，並記違規點數1 點，於法
    並無何違誤或不當之處。本件異議為無理由，應予駁回。
中    華    民    國    98    年    6     月    29    日
                        交通法庭法  官  李君豪
以上正本證明與原本無異
如不服本裁定應於送達後5 日內向本院提出抗告狀
                                書記官  金和國
中    華    民    國    98    年    6     月    29    日


司法院資訊處製作；財團法人民間司法改革基金會備份。
